臺灣臺北地方法院交通事件裁定　　　　 96年度交聲字第335號
異議人即
受處分人　甲○○
上列受處分人因違反道路交通管理處罰條例案件，對於交通部公
路總局臺北區監理所中華民國九十六年三月七日所為之處分（原
處分案號：北監自裁字第裁四０—ＺＦＰ０００二四一號）聲明
異議，本院裁定如下：
    主    文
原處分撤銷。
甲○○汽車駕駛人，行駛高速公路，於駛進收費站繳費時，未依
標誌指示過站繳費，處罰鍰新臺幣壹仟貳佰元。
    理    由
一、按汽車行駛高速公路，於駛進收費站前，應依標誌指示預為
    減速慢行，並依規定標誌、標線、號誌指示或交通勤務警察
    指揮順序行駛過站繳費，高速公路及快速公路交通管制規則
    第二十三條定有明文；汽車行駛於高速公路，有違反管制規
    定之行為，處駕駛人新臺幣（下同）六百元以上一千二百元
    以下罰鍰，道路交通管理處罰條例第三十三條第三項亦有明
    文。又行駛高、快速公路，於駛進收費站繳費時，未依標誌
    、標線、號誌指示過站繳費，乃違反高速公路及快速公路交
    通管制規則第二十三條規定之行為，應依違反道路交通管理
    事件統一裁罰基準及處理細則第二條所定統一裁罰基準之規
    定，裁處罰鍰六百元至一千二百元，其中逾越應到案期限六
    十日以上，逕行裁決處罰者，應處罰鍰一千二百元，違反道
    路交通管理事件統一裁罰基準表亦有明定。
二、本件原處分機關臺北市交通事件裁決所，係以異議人即受處
    分人甲○○所有之二六七二─ＤＣ號自用小客車，於民國九
    十五年七月二十日凌晨零時五十五分，在國道高速公路樹林
    收費站北上（第二車道），行駛於應繳費之公路，未依標誌
    指示過站繳費（無ｅ通機行駛於電子收費車道），經舉發機
    關內政部警政署國道公路警察局第六警察隊樹林分隊依採證
    照片，以受處分人有違反道路交通管理處罰條例第三十三條
    第三項規定而為舉發。嗣因受處分人逾應到案期限（九十五
    年十二月七日）六十日以上，未行繳納罰鍰或到案聽候裁決
    ，原處分機關乃依違反道路交通管理事件統一裁罰基準及處
    理細則第四十四條第一項規定，於舉發違反道路交通管理事
    件通知單送達且逾越應到案期限六十日之三個月內，在九十
    六年三月七日逕行裁決，並以受處分人有上開違規行為，依
    道路交通管理處罰條例第三十三條第三項規定，裁處罰鍰新
    一千二百元，並依同條例第六十三條第一項規定，記違規點
    數一點。
三、異議人就前述違規事實亦未爭執，惟辯稱前開裁決案件，業
    經原處分機關於九十五年十二月四日以北監字第０九五六三
    ０四八九七號函同意撤銷免罰在案，是依一事不二罰及信賴
    保護法理，不應再就本案做出裁罰處分云云。
四、經查，受處分人所有之前開自用小客車，於上述時、地，未
    申裝ｅ通機而行駛於電子收費車道之事實，業經本院函調電
    子收費車道監視錄影光碟確認無誤，並列印相關畫面在卷可
    憑，復為受處分人所不爭執，自堪認定。受處分人所提之原
    處分機關九十五年十二月五日同意撤銷免罰函，係就同一舉
    發單位於本件製單舉發日期（九十五年九月二十九日）後，
    在同年月十一日七日，以公警局交字第ZFP001345號逕行舉
    發案件之舉發日期超過違規日期三月以上，同意撤銷免罰，
    此有原處分單位九十五年十二月四日函及該案舉發資料附卷
    可稽，顯與本件公警局交字第ZFP000241號舉發案件之裁決
    不同，是無受處分人所指就同一裁決處分，先同意免罰，再
    行裁罰之情形。又上述舉發通知單，係於九十五年九月二十
    九日填單，載明應到案日期為同年十月二十九日前，九十五
    年十月五日交寄（投遞址：臺北縣新店市○○街一三０巷十
    號），十月十四日送達，有原舉發單位九十六年四月二十七
    日公警六交字第０九六０六七一０三０號函暨檢附之送達回
    證可憑。受處分人未對上開舉發通知提出申訴，是由原處分
    機關於九十六年三月七日，以受處分人逾應到案期限六十日
    以上，依道路交通管理處罰條例第三十三條第三項規定，裁
    處受處分人罰鍰一千二百元，固非無見。惟按道路交通管理
    處罰條例第六十三條第一項第一款，係就汽車駕駛人有違反
    同條例第三十三條第一項、第二項等情形者，定有記違規點
    數一點之規定，至於違反同條第三項之情形，則未規定在內
    ；從而，原處分機關以受處分人違反道路交通管理處罰條例
    第三十三條第三項規定，而依同條例第六十三條第一項記違
    規點數一點，即有未合。是以本件受處分人之異議雖無理由
    ，惟原處分既有上開違誤，自應由本院將原處分撤銷，另為
    裁處如主文第二項所示，以資適法。
五、據上論斷，依道路交通案件處理辦法第二十條前段，裁定如
    主文。
中   華   民   國   九十六   年   八   月   三十一   日
  　　　　　　　　　　　交通法庭  法　官　劉方慈
上正本證明與原本無異。
如不服本裁定，應於裁定送達後五日內，向本院提出抗告狀。
                        　　      書記官  林妙穗
中   華   民   國   九十六   年   八   月   三十一   日
